臺灣桃園地方法院刑事判決　　　　　 100年度審易字第1624號
公　訴　人　臺灣桃園地方法院檢察署檢察官
被　　　告　陳步信
上列被告因違反毒品危害防制條例案件，經檢察官提起公訴（10
0 年度毒偵字第2134號），被告於本院準備程序就被訴事實為有
罪之陳述，經本院裁定依簡式審判程序審理，判決如下：
    主      文
陳步信施用第二級毒品，累犯，處有期徒刑陸月，如易科罰金，
以新臺幣壹仟元折算壹日；扣案之甲基安非他命壹包含袋（驗餘
淨重零點肆參壹公克）沒收銷燬之。
    事實及理由
一、被告所犯之罪，為死刑、無期徒刑、最輕本刑3 年以上有期
    徒刑或高等法院管轄第一審案件以外之罪，而被告於本院準
    備程序進行中，就被訴事實為有罪之陳述，經本院告知簡式
    審判程序意旨，並聽取公訴人及被告之意見後，依刑事訴訟
    法第273 條之1 第1 項之規定，裁定依簡式審判程序審理。
二、犯罪事實：
    陳步信前於民國89年間，因施用毒品案件，經本院以89年度
    毒聲字第2999號裁定送觀察、勒戒後，認有繼續施用毒品傾
    向，再經本院以89年度毒聲字第4226號裁定令入戒治處所施
    以強制戒治，嗣經本院以89年度毒聲字第7539號裁定停止戒
    治，所餘戒治期間付保護管束，迄90年6 月24日保護管束期
    滿未經撤銷，強制戒治視為執行完畢，並經臺灣桃園地方法
    院檢察署檢察官以90年度戒偵字第653 號不起訴處分確定；
    又於上開強制戒治期滿執行完畢後5 年內之92年間，因施用
    毒品案件，經本院以92年度毒聲字第237 號裁定令入戒治處
    所施以強制戒治，嗣因毒品危害防制條例修正，而於93年 1
    月8 日報結，該次施用毒品犯行並經本院以92年度簡字第29
    4 號判決判處有期徒刑6 月確定，於94年4 月7 日縮刑期滿
    執行完畢（此紀錄已逾5 年，不計入累犯）。另於93年間，
    因竊盜案件，經臺灣新竹地方法院以94年度易字第1 號判決
    判處有期徒刑7 月確定；復於94年間，因家庭暴力罪之傷害
    案件，經本院以94年度壢簡字第1274號判決判處拘役50日確
    定，並與上開有期徒刑7 月接續執行，於95年3 月6 日執行
    完畢（拘役執行期間為95年3 月7 日至95年4 月25日，不計
    入有期徒刑之執行）。又於94年間，因竊盜案件，經臺灣新
    竹地方法院以94年度訴字第884 號判決判處有期徒刑6 月確
    定，於95年8 月14日易科罰金執行完畢（於本案構成累犯）
    。詎仍不知悔改，復基於施用第二級毒品之犯意，於100年4
    月24日晚間6 時許，在其位於桃園縣楊梅市○○路○ 段92號
    之住處內，以將甲基安非他命置於鋁箔紙上燒烤，藉以吸食
    甲基安非他命熔解過程中產生煙霧之方式，施用第二級毒品
    甲基安非他命1 次。嗣於100 年4 月25日凌晨1 時許，在桃
    園縣楊梅市○○路132 號前為警攔檢盤查而查獲，並扣得其
    所有之甲基安非他命1 包含袋（原淨重0.441 公克，驗餘淨
    重0.431 公克）。經其同意為警採集尿液送驗後，結果確呈
    安非他命類陽性反應，始查悉上情。
三、認定被告犯罪所憑之證據：
  (一)被告陳步信於警詢、偵訊、本院行準備程序及審理時之自白
    。
  (二)楊梅分局楊梅派出所扣押筆錄、扣押物品目錄表、桃園縣政
    府警察局楊梅分局被採尿人尿液暨毒品真實姓名與編號對照
    表、桃園縣政府警察局楊梅分局檢體監管紀錄表、正修科技
    大學超微量研究科技中心尿液檢驗報告、正修科技大學超微
    量研究科技中心檢驗報告各1 份及現場查獲毒品照片3 張。
  (三)扣案之甲基安非他命1 包含袋（原淨重0.441 公克，驗餘淨
    重0.431 公克）。
四、核被告所為，係犯毒品危害防制條例第10條第2 項之施用第
    二級毒品罪。其施用前後持有第二級毒品甲基安非他命之低
    度行為，應為施用毒品之高度行為所吸收，不另論罪。又被
    告有如上開犯罪事實欄所載之犯罪科刑及執行情形，有臺灣
    高等法院被告前案紀錄表1 份在卷可按，其於徒刑執行完畢
    後5 年以內故意再犯本件有期徒刑以上之罪，為累犯，應依
    刑法第47條第1 項規定加重其刑。爰審酌被告前已有施用毒
    品之前科，有臺灣高等法院被告前案紀錄表在卷可稽，且服
    刑後仍無法斷絕施用毒品之惡習，於本件復施用第二級毒品
    ，顯見其意志不堅，施用毒品再犯率甚高，無視毒品戕害一
    己之身體健康及法律禁令，有使其與社會上毒品來源隔離而
    斷絕與毒品接觸之必要，惟兼衡其犯後坦承犯行之態度暨其
    生活狀況、智識程度等一切情狀，量處如主文所示之刑，並
    諭知易科罰金之折算標準。至扣案之甲基安非他命1 包（原
    淨重0.441 公克，驗餘淨重0.431 公克）為被告所有供其施
    用之毒品，業據其供承在卷，依毒品危害防制條例第18條第
    1 項前段規定，沒收銷燬之。又包裹該毒品之外包裝袋1 只
    ，其上所沾殘之甲基安非他命量微無法與該包裝袋析離，應
    一體視為第二級毒品甲基安非他命，爰併依同條例第18條第
    1 項前段規定宣告沒收銷燬之。
五、應適用之法條：
    刑事訴訟法第273 條之1 第1 項、第299 條第1 項前段、第
    310 條之2 、第454 條第1 項，毒品危害防制條例第10條第
    2 項、第18條第1 項前段，刑法第11條、第47條第1 項、第
    41條第1 項前段。
六、如不服本判決，應於判決送達後10日內向本院提出上訴狀（
    應附繕本），其未敘述上訴理由者，應於上訴期間屆滿後20
    日內補提理由書狀於本院，上訴於臺灣高等法院。
本案經檢察官高文政到庭執行職務。
中    華    民    國   100    年    10    月    14    日
                  刑事庭    法  官  黃翊哲
以上正本證明與原本無異。
                            書記官  洪明媚
中    華    民    國   100    年    10    月    14    日
附錄本案論罪科刑法條：
毒品危害防制條例第10條
施用第一級毒品者，處6 月以上5 年以下有期徒刑。
施用第二級毒品者，處3 年以下有期徒刑。